# 使用权资产

提问人：一云 时间：2021-05-17 22:01:04
陈老师：新租赁准则应用指南中规定：承租人通常应当自租赁期开始日起按月计提使用权资产的折旧
———–请教一下老师，如果租赁期起始日在一个月份的下旬期间，例如 25 号，那这个月也要计提整月的折旧吗？
一云

回答人：chenyiwei
企业可根据情况确定开始计提折旧的时间，如参考固定资产从次月起计提，或者从起租当月开始计提、按实际使用资产的天数比例计提等。准则对此无专门限制，但关键是要一贯运用，不得随意变更。

提问人：rhzt 时间：2021-05-26 18:21:44
陈版主您好，
想问一个新租赁准则相关问题
我们用未来应付的款项进行折现，确认使用权资产的期初数，同时负债的期初数也等于使用权资产的期初数。
例如合同约定上月末付次月的房租，但实际情况有预付，也有拖后付款。
我的问题是，计算财务费用以及期末租赁负债的时候，应该用企业实际付款额计算？还是用合同约定的付款时间确认每一期财务费用以及如何计算期末租赁负债的余额？
如果按合同约定付款，在报表日的负债余额与实际情况不符。此时应将负债调至与实际情况一致？那么贷：租赁的时候，借方应该是什么科目？
按照合同约定付款算出的利息费用是每期逐渐减少的，但如果按实际付款（有拖后付款）财务费用在未付款的时候是会有几期增加的。
请问在会计处理上，正确的做法应该是按合同约定付款确认每期财务费用？还是按实际付款时间确认财务费用？如果按合同约定付款，计算出的期末负债与实际情况不符，该如何调整？
谢谢陈版主

回答人：chenyiwei
会计处理上仍然是按照合同约定的付款时间确认每一期财务费用。实际付款日期与合同约定日期的差异如果不重大（例如不超过一年），一般可以不再重新计算这部分提前活延迟付款对应的利息。
另外，如果这种情况较为频繁且影响较大的，应关注产生原因及其可能的违约责任影响。

提问人：jeegerkai 时间：2021-08-08 08:05:07
陈老师，请教“使用权资产”仅用于核算租赁准则适用业务吗？购买的网站会员，是否可以在此科目列报，逐月摊销至管理费用。

回答人：chenyiwei
“使用权资产”仅适用于《企业会计准则第 21 号——租赁（ 2018 年修订）》下承租人的会计处理。不适用于网站会员、土地使用权等不属于租赁准则规范范围内的业务。